【裁判字號】    96,上訴,1095
【裁判日期】    970311
【裁判案由】    偽造有價證券等
【裁判全文】
臺灣高等法院高雄分院刑事判決        96年度上訴字第1095號
上  訴  人
即  被  告  丙○○
選任辯護人  呂郁斌律師
上列上訴人因偽造有價證券等案件，不服臺灣高雄地方法院95年
度訴字第3479號中華民國96年4 月11日第一審判決（起訴案號：
臺灣高雄地方法院檢察署95年度偵字第14685 號），提起上訴，
本院判決如下：
     主  文
原判決撤銷。
丙○○共同意圖供行使之用，而偽造有價證券，處有期徒刑參年
壹月。附表一所示偽造「丁○○」之署押；附表三編號1 至編號
4 及編號6 至編號11所示偽造「丁○○」之署押及印文；編號5
所示偽造之本票；附表四所示現金卡、偽造「丁○○」之印章、
均沒收。
     事  實
一、丙○○與乙○○（未經起訴）共同基於意圖為自己不法所有
    之詐欺取財、以不正方法由自動付款設備取得他人物及行使
    偽造私文書之犯意聯絡，未經丁○○同意及授權，由乙○○
    提供丁○○在屏東機場遺失之國民身證、中華民國軍人身分
    證（丁○○當時係現役軍人）等證明文件，由丙○○冒充「
    丁○○」本人，於民國（下同）91年3 月8 日，前往台新國
    際商業銀行（下稱台新銀行）設在高雄市之某分行，在附表
    一編號1 所示「台新銀行YOU BE申請書」簽名欄內偽造「丁○○」之簽名1 枚；在編號2 「台新國際商業銀行YOU BE信
    用貸款約定書」立約人欄內偽造「丁○○」之簽名1 枚；在
    編號3 「YOU BE之金融卡及密碼單領用證明書」立書人暨領
    取人欄內偽造「丁○○」之簽名1 枚後，連同乙○○所交付
    上述丁○○所遺失之國民身分證、中華民國軍人身分證，持
    以向台新銀行申請現金卡，以行使上開偽造之私文書，足以
    生損害於台新銀行對上開現金卡持卡人資料管理之正確性及
    丁○○，使台新銀行承辦現金卡之人員誤丙○○係丁○○，
    陷於錯誤而於同日（即91年3 月8 日）核發交付現金卡1 張
    （未扣案）予丙○○，丙○○於詐得現金卡後將之交給乙○○，乙○○取得詐得之現金卡後，自91年3 月8 日至同年5
    月14日止，先後持上開現金卡，經由如附表二所示銀行設置
    之自動櫃員提款機向各該銀行詐取現金或轉帳之方式詐取現
    金，以不正方法由提款機之自動付款設備取得如附表二所示
    現金，總計取得新台幣（下同）80979 元；(二)丙○○與乙○○承上開詐欺取財、偽造文書之共同犯意聯絡外，並與乙○○共同基於意圖供行使之用而偽造有價證券之共同犯意聯絡
    ，由丙○○持乙○○利用不知情之某刻印業者盜刻「丁○○
    」之方形印章1 枚（未扣案）及上開丁○○所遺失之國民身
    分證、中華民國軍人身分證，冒名用「丁○○」名義，於91
    年4 月24日，前往高雄區中小企業銀行民族分行（下稱高雄
    中小企銀民族分行，現為玉山銀行所承受），冒充丁○○本
    人，在附表三所示高雄中小企銀「消費者貸款申請書及調查
    審核表」申請人欄、貸款「切結書」立切結書人欄、授權高
    雄中小企銀代扣保險費、匯費等「授權書」、保險人太平洋
    產物保險股份有限公司（下稱太平洋產物保險公司）「消費
    者貸款信用保險要保書」（被保險人係高雄中小企銀）要保
    人即借款人欄、開戶及印鑑約定書（卡）正面及背面，偽造
    「丁○○」之簽名及以盜刻之印章偽造丁○○之印文，偽造
    上開消費者貸款申請書、要保書、貸款切結書、授權書、開
    戶卡等私文書及冒用丁○○之名義，在本票上偽造「丁○○
    」之簽名、印文，偽造發票日為91年4 月24日，面額為30萬
    元之本票一紙後，連同乙○○所交付上開丁○○之身分證明
    文件，向高雄中小企銀民族分行申請40萬元貸款而行使上開
    偽造之私文書及偽造之本票，足生損害於高雄中小企銀對貸
    款審核之正確性及丁○○。高雄中小企銀民族分行之承辦人
    員因而陷於錯誤，誤認係丁○○本人申請貸款，於91年4 月
    24日核撥30萬元入丙○○向高雄中小企銀詐騙時冒用「丁○○」所開之00000000000000號帳戶內，丙○○於撥款當日，
    同時在高雄中小企銀所提供取款憑條內偽造「丁○○」之簽
    名及印文，填載22萬1000元及500 元、1 萬3500元（二筆）
    、1500元之取款憑條共5 紙，持以向高雄中小企銀行使，分
    別將詐得款項中之22萬0970元（其中30元為匯費）匯入丁○○在中國農民銀行屏東分行00000000 000號帳戶內；二筆1
    萬35 00 元分別用以繳納保險費及信保費；1500元用以支付
    帳管費；500 元用以支付查詢費。嗣因台新銀行及高雄企銀
    寄發催繳單向丁○○追討前揭借款，丁○○察覺有異，經與
    台新銀行聯絡，始悉上情。
二、案經台新銀行告訴臺灣高雄地方法院檢察署檢察官偵查起訴
     理  由
一、上開事實迭據上訴人即被告丙○○（下稱被告）於檢察官偵
    查中、原審法院及本院審理時坦承不諱（見他字卷第17 頁
    、原審卷第17、41、61-62 頁、本院上訴卷第51、138 、
    140 、184 、185 、250-252 頁），核與證人即被害人丁○○於檢察官偵查中具結證稱：「我身分證及軍人身分證在90
    年9 月20日左右遺失，我有去報遺失並換發新的身證；我不
    認識被告，被告以我的名義向台新銀行申請現金卡，還有向
    中小企銀信用貸款，我是在91年3 、4 月陸續收到催繳單及
    帳單才發現」等語（見他字卷第17頁）；於本院審理時證稱
    ：「（台新銀行Ｙou Be 申請書是否你所寫的？《提示》）
    不是我寫的」、「（你有無將身分證交給人家辦理現金卡？
    ）沒有。我的身分證、軍人身分證在軍中屏東機場服役遺失
    」、「（你有無中國農民銀行申請開戶？）有，因為我們匯
    薪資所用」、「（丁○○身分證及軍人身分證所附的照片是
    否你？《提示他字第卷第26、27頁》是的」、「（你在軍中
    服役時是否與被告是軍中的同事？）我們是同一機場而不是
    同單位。當時我是警衛單位，被告是後勤單位」、「（你有
    無到農民銀行開戶？）有」、「（你有無在高雄企銀開戶？
    ）沒有」、「（對於農民銀行開戶的印鑑章與高雄企銀開戶
    的印鑑章是一樣？《提示本院卷第110 、189 頁》我認為印
    文是不一樣，當時我在農民銀行開戶是為了辦理薪資，所有
    印章都是統一由我們的行政單位保管，他們保管至我退役之
    後，至於這一段時間有無外流我不知道」」、「（高雄企銀
    91年4 月24日貸款下來，曾經有一筆錢5 萬元於91年5 月2
    日匯到你農民銀行的帳戶是怎麼回事？）我不清楚，農民銀
    行的帳戶於89年6 月我下部隊之後之就沒有使用，後來才改
    由機場內的郵局開新戶轉薪資」、「（你是否提供你的國民
    身分證、軍人補給證等文件交給被告辦理貸款？）沒有，派
    令，餉條只要有相關的人士都可以申請到，不一定要我本人
    才可以申請」、「（你是否將你相關資料印章交給被告去向
    高雄企銀辦理貸款30萬元？）沒有」等語相符（見本院上訴
    卷第13 1、132 、241 、242 頁）。證人乙○○於本院審理
    時亦證稱：「（被告陳稱你在原審判決書附表4 所示91年3
    月8 日至5 月14日到臺灣銀行等領款？）當時被告到我家拿
    卡叫我去領錢，至於何家銀行的卡我不知道」、「（你有無
    拿現金卡去預借現金？）有」、「（對於原審判決書附表4
    所載時間、與次數是否正確？《提示》）金額差不多」等語
    （見本院上訴卷第131 頁）。而證人甲○○（台新銀行職員
    ）於原審法院審理時亦證稱：「（被告用丁○○名義申請台
    新銀行現金卡，曾多次向貴行辦理預借現金，係用如何之方
    式借錢？）全部都是透過金融提款機操作辦理預借現」、「
    （預借現金的辦理為何有91年3 月22日4873元、91年4 月11
    日571 元、91年5 月14日35元這種零錢的提領？）上開三筆
    款項之提領應該都是用來轉帳的，其餘明細表上所列各筆款
    項則是由提款機提領現金」等語（見原審卷第56頁），而以
    台新銀行所核發之現金卡所提領及轉帳之金額共80979 元之
    事實，亦據其提出台新銀行YOU BE歷史交易查詢及明細在卷
    可資佐證（見原審卷第24、69-70 頁）。此外，復有台新銀
    行YOU BE申請書、台新國際商業銀行YOU BE信用貸款約定書
    、YOU BE之金融卡及密碼單領用證明書、高雄中小企銀消費
    者貸款申請書及調查審核表、太平洋產物保險公司消費者貸
    款信用保險要保書、授權書、以丁○○為發票人發票日為91
    年4 月24日，面額為30萬元之本票、高雄中小企銀取款憑條
    、開戶暨印鑑約定書（卡）、切結書、匯款申請書、丁○○
    在中國農民銀行帳戶影本等在卷可資佐證（見他字卷第3-6
    、24-31 頁、本院上訴卷第19 7-205、224 頁），被告上開
    自白與事實相符，本件事證明確，被告犯行可堪認定。
二、按行為後法律有變更者，適用行為時之法律；但行為後之法
    律有利於行為人者，適用最有利於行為人之法律，刑法第2
    條第1 項定有明文。上開規定係規範行為後法律變更所生新
    舊法律比較適用之準據法。而比較時應就罪刑有關之事項，
    如共犯、未遂犯、想像競合犯、牽連犯、連續犯、結合犯，
    以及累犯加重、自首減輕及其他法定加減原因，如身分加減
    與加減例等一切情形，綜合全部罪刑之結果而為比較，予以
    整體適用（最高法院95年度第8 次刑事庭會議決議參照）。
    本件被告行為後，刑法業於94年2 月2 日經總統以華總一義
    字第09400014901 號令修正公布，並於95年7 月1 日施行，
    刑法施行法第1 條之1 亦於95年6 月14日經總統以華總一義
    字第09500085181 號令公布施行，其中刑法第28條、第33條
    均經修正，並刪除刑法第55條牽連犯及56條連續犯之規定，
    依上開說明，自應依刑法第2 條之規就被告行為前、後相關
    法律比較新舊法以決定應適用之法律：(一)刑法第28條原規定
    ：「二人以上共同『實施』犯罪之行為者，皆為共同正犯」
    ，新法修正為：「二人以上共同『實行』犯罪之行為者，皆
    為共同正犯」，將舊法之「實施」修正為「實行」。原「實
    施」之概念，包含陰謀、預備、著手及實行等階段之行為，
    修正後僅共同實行犯罪行為始成立共同正犯。是新法共同正
    犯之範圍已有限縮，排除陰謀犯、預備犯之共同正犯。新舊
    法就共同正犯之範圍既因此而有變動，自屬犯罪後法律有變
    更，非僅屬純文字修正（最高法院96年度台上字第934 號判
    決意旨參照）。因新法已限縮共同正犯成立之範圍，自以新
    法對行為人有利。(二)如後所述，刑法第201 條第1 項偽造有
    價證券罪、第339 條第1 項詐欺取財罪及第339 條之2 以不
    正方法由自動付款設備取得他人財物罪之法定本刑分別有
    3000元、1000元及10000 元之罰金刑，而修正後之刑法第33
    條第5 款規定「罰金：新臺幣1,000 元以上，以百元計算之
    」，修正前之刑法第33條第5 款則規定「罰金：1 元（銀元
    ）以上」，是有罰金刑之犯罪，在修法前法院所得科處之最
    低度法定刑係銀元1 元即新臺幣3 元，依罰金罰鍰提高標準
    條例第1 條前段提高後為900 元，在修法後最低法定刑則係
    新臺幣1,000 元，自亦以舊法對被告較為有利。(三)在新法修
    正施行後，數行為間如有方法目的之牽連關係，除有得論以
    想像競合犯之情形外，應分論併罰，因此自以舊法對被告較
    為有利。(四)因行為後新法業已刪除連續犯之規定，此刪除雖
    非犯罪構成要件之變更，但顯已影響行為人刑罰之法律效果
    ，自屬法律有變更，如適用新法，除集合犯、散佈犯等實質
    上一罪外，均應一罪一罰，而依舊法之規定，僅能論以一罪
    ，是應以舊法對被告較為有利。綜合上開說明，修正後刑法
    第28條固較有利於被告，惟如適用新法，被告所犯數行為應
    論以數罪，是經綜合比較結果，應以適用舊法較有利於被告
    ，先此敘明。
三、核被告就冒用丁○○名義向台新銀行詐得現金卡、預借現金
    等部分之所為，係犯刑法第216 條、第210 條、修正前刑法
    第339 條第1 項、第339 條之2 第1 項之行使偽造私文書、
    詐欺取財（現金卡）及以不正方法由自動付款設備取得財物
    罪；就冒用丁○○名義向高雄中小企銀詐欺取財部分所為，
    係犯修正前刑法第201 條第1 項之意圖供行使之用而偽造有
    價證券罪、修正前刑法第339 條第1 項之詐欺取財罪、刑法
    第216 條、第210 條之行使偽造私文書罪。被告與乙○○就
    上開犯行，均有犯意聯絡、行為分擔，均應論以共同正犯。
    被告偽造有價證券而持以行使，其行使行之輕度行為，應為
    偽造之重度行為所吸收，祇應論以偽造有價證券罪。被告與
    乙○○共同利不知情之刻印業者偽造丁○○之印章之行為，
    為間接正犯，渠等偽造印章及於上開偽造丁○○為申請名人
    之申請書、取款憑條、本票等內偽造丁○○之簽名、印文，
    均係偽造私文書、偽造有價證券之部分行為，均不另論罪；
    被告偽造私文書後復持以行使，其偽造之低度行為，為行使
    之高度行為所吸收，亦不另論罪。被告於向台新銀行詐騙現
    金卡時，偽造以丁○○為申請人之台新銀行YOU BE申請書、
    台新國際商業銀行YOU BE信用貸款約定書、YOU BE之金融卡
    及密碼單領用證明書之行為，時間甚為緊接，故按一般社會
    健全觀念，各該行為獨立性極為薄弱，尚難以強行分開，從
    而在刑法評價上，係屬包括一罪之接續犯（最高法院86年臺
    上字第3295號判例意旨參照）；被告於向高雄中小企銀詐騙
    財物時，偽造以丁○○為申請人、取款人之如附表三所示消
    費者貸款申請書及調查審核表、切結書、太平洋產物保險公
    司消費者貸款信用保險要保書、授權書、開戶暨印鑑約定書
    、取款憑條，亦獨立性極為薄弱，難以強行分開，亦應論以
    包括一罪之接續犯。被告先後多次行使偽造私文書、詐欺取
    財及以不正之方法利用自動付款設備詐欺犯行，均時間緊接
    ，手法均相同，所觸犯者均係構成要件相同之罪，顯均係基
    於概括犯意反覆實施，應分別依修正前刑法第56條之連續犯
    規定，各論以一罪。被告前開所犯意圖供行使之用而偽造有
    價證券罪、連續行使偽造私文書罪、連續詐欺取財及連續利
    用自動付款設備詐欺數罪間，有目的、方法之牽連關係，應
    依修正前刑法第55條後段之規定，從一重依意圖供行使之用
    而偽造有價證券罪論處。檢察官就被告行使偽造之「You Be
    之金融卡及密碼單領用證明」私文書誤載為「證明書」，應
    予更正；又檢察官雖未就被告行使偽造之「切結書」、「授
    權書」、「太平洋產物保險股份有限公司消費者貸款信用保
    險要保書」、「取款憑條」、「開戶約定書暨印鑑約定卡」
    、偽造印章等偽造私文書等犯行提起公訴，惟此部分既與起
    訴論罪科刑部分有接續犯之實質上一罪關係，自為起訴效力
    所及，法院自應併予審理判決。
四、原審認被告犯罪事證明確，據以論罪科刑，固非無見，惟如
    (一)前所述，被告於向高雄中小企銀行詐騙30萬元時，尚同時
    偽造丁○○之取款條、開戶約定書等犯行，且此部分犯行與
    起訴部分有裁判上及實質上一罪關係，原審未併予審理判決
    ，尚有未洽；(二)修正後刑法第28條對被告較為有利，有新舊
    法比較問題，原判決漏未比較，亦有未當；(三)如後所述，被
    告於本院審理中先後賠償玉山銀行及台新銀行42000 元，原
    審未及審酌此部分犯後態，亦有未洽。被告上訴意旨執前詞
    指摘原判決量刑過重，為有理由，且原判決亦有上開可議，
    自應由本院將原判決撤銷改判。
五、爰審酌被告正值青年，卻不思以正當途徑賺取所得，冒用他
    人名義，詐取財物，所為足生損害於被害人丁○○之信用、
    名譽及銀行核發現金卡、財物之管理，詐騙之金額近40萬元
    ，惟念其於犯後坦承犯行，頗具悔意，犯後態度尚佳，除於
    原審法院審理中與告訴人台新銀行調解成立，同意返還尚欠
    餘款5 萬餘元，且已清償高雄企銀15萬元，此據證人鍾偉彰
    、甲○○證述明確外，並有調解筆錄1 份在卷可憑（見原審
    卷第55、57、75頁），於本院審理期間亦先後清償玉山銀行
    及台新銀行共計42000 元，有其所提出之匯款回條在卷可憑
    （見本院上訴卷第54-55 、80-81 、213-216 頁），及其於
    本件犯罪並非居於主導之地位等一切情狀，量處如主文第2
    項所示之刑。
六、按用以詐欺取財之偽造、變造等書類，既已交付予被害人收
    受，則該物非屬被告所有，除偽造書類上偽造之印文、署押
    ，應依刑法第219 條予以沒收外，依同法第38條第3 項之規
    定，即不得再對各該書類諭知沒收，此有最高法院43年臺上
    字第747 號判例可資參照。本件如附表一所示「台新銀行
    YOU BE申請書」、「台新國際商業銀行YOU BE信用貸款約定
    書」、「YOU BE之金融卡及密碼單領用證明書」內偽造「丁○○」之署押4 枚，應依刑法第219 條之規定沒收，自上開
    文書已非被告所有，故不予宣告沒收。附表三編號1 至編號
    4 、編號6 至編號11所示文書上偽造丁○○」之署押10枚、
    印文14枚，亦應依刑法第219 條之規定宣告沒收；編號5所
    示之偽造本票1 紙，應依刑法第205 條規定宣告沒收，因本
    票已經宣告沒收，故本票上偽造之「丁○○」署名1 枚、印
    文3 枚，即無庸另為沒收之諭知；附表四編號1 所示未扣案
    台新銀行所核發現金卡1 枚，係被告與共犯乙○○因本件詐
    欺取財犯行所得之物，共犯乙○○所有，且無證據證明已滅
    失，爰依刑法第38條第1 項第3 款規定沒收；編號2 所示未
    扣案偽造丁○○之印章1 枚，亦應依刑法第219 條規定，不
    問屬於犯人與否，宣告沒收之。乙○○部分應由檢察官另為
    適法之處理，附此敘明。
據上論結，應依刑事訴訟法第369 條第1 項前段、第364 條、第
299 條第1 項前段，刑法第2 條第1 項前段、修正前刑法第28條
、第201 條第1 項、第339 條第1 項、第339 條之2 第1 項、刑
法第205 條、第216 條、第210 條、第219 條、修正前刑法第56
條、第55條，刑法施行法第1 條之1 ，判決如主文。
本案經檢察官陳國全到庭執行職務。
中    華    民    國    97    年    3     月    11    日
                  刑事第七庭    審判長法  官  莊飛宗
                                      法  官  邱明弘
                                      法  官  李嘉興
以上正本證明與原本無異。
如不服本判決應於收受本判決後10日內向本院提出上訴書狀，其
未敘述上訴理由者，並得於提起上訴後10日內向本院補提理由書
狀（均須按他造當事人之人數附繕本）「切勿逕送上級法院」。
中    華    民    國    97    年    3     月    11    日
                                      書記官  郭榮芳
 附表一：
┌──┬───────────────────┬───────────┐
│編號│偽造文書之名稱                        │文書製作日期          │
├──┼───────────────────┼───────────┤
│ 1  │「台新銀行You Be申請書」申請人親筆正楷│91.03.08              │
│    │中文簽名欄上偽造之「丁○○」簽名貳枚  │                      │
├──┼───────────────────┼───────────┤
│ 2  │「台新國際商業銀行 You Be信用貸款約定 │同     上             │
│    │書」立約人欄上偽造之「丁○○」簽名壹枚│                      │
├──┼───────────────────┼───────────┤
│ 3  │「You Be之金融卡及密碼單領用證明」立書│同     上             │
│    │人暨領取人欄上偽造之「丁○○」簽名壹枚│                      │
└──┴───────────────────┴───────────┘
  附表二：現金卡預借現金及轉帳明細
┌──┬───────┬─────────┬───────┬─────┐
│編號│時間          │自動櫃員機所屬銀行│金額（新台幣）│備註      │
├──┼───────┼─────────┼───────┼─────┤
│ 1  │91年3月8日    │臺灣銀行          │5,000元       │轉帳      │
├──┼───────┼─────────┼───────┼─────┤
│ 2  │91年3月8日    │臺灣銀行          │20,000元      │提款      │
├──┼───────┼─────────┼───────┼─────┤
│ 3  │91年3月8日    │高雄企銀          │30,000元      │轉帳      │
├──┼───────┼─────────┼───────┼─────┤
│ 4  │91年3月8日    │高雄企銀          │15,000元      │提款      │
├──┼───────┼─────────┼───────┼─────┤
│ 5  │91年3月22日   │高雄企銀          │4,873元       │轉帳      │
├──┼───────┼─────────┼───────┼─────┤
│ 6  │91年4月10日   │誠泰銀行          │3,000元       │提款      │
├──┼───────┼─────────┼───────┼─────┤
│ 7  │91年4月11日   │臺灣銀行          │571元         │轉帳      │
├──┼───────┼─────────┼───────┼─────┤
│ 8  │91年5月13日   │中興銀行          │2,500元       │提款      │
├──┼───────┼─────────┼───────┼─────┤
│ 9  │91年5月14日   │臺灣銀行          │35元          │轉帳      │
├──┼───────┼─────────┼───────┼─────┤
│    │              │合計              │80,979元      │          │
└──┴───────┴─────────┴───────┴─────┘
附表三：冒用「丁○○」名義向高雄中小企銀民族分行詐取財物
        部分：
┌──┬─────────┬────────────────┬────┐
│編號│偽造有價證券或文書│     偽造簽名、印文             │偽造日期│
├──┼─────────┼────────────────┼────┤
│ 1  │高雄企銀消費者貸款│申請欄上偽造「丁○○」之簽名及印│91.04.24│
│    │申請及調查表      │文各一枚                        │        │
├──┼─────────┼────────────────┼────┤
│ 2  │貸款切結書        │立切結書人欄內偽造「丁○○」簽名│91.04.24│
│    │                  │一枚，印文三枚                  │        │
├──┼─────────┼────────────────┼────┤
│ 3  │代扣費用授權書    │立授權書人欄內偽造「丁○○」之簽│91.04.24│
│    │                  │名一枚、印文二枚                │        │
├──┼─────────┼────────────────┼────┤
│ 4  │太平洋產物保險公司│要保人（借款人）欄上偽告「丁○○│91.04.24│
│    │消費者貸款信用保險│」之簽名、印文各一枚            │        │
│    │要保書            │                                │        │
├──┼─────────┼────────────────┼────┤
│ 5  │發票人為丁○○，發│發票人欄上偽造「丁○○」簽名一枚│91.04.24│
│    │票日為91.04.24，票│、印文三枚                      │        │
│    │面金額30萬元本票  │                                │        │
├──┼─────────┼────────────────┼────┤
│ 6  │金額500元取款憑條 │存戶簽章欄上偽造「丁○○」簽名及│91.04.24│
│    │                  │印文各一枚                      │        │
├──┼─────────┼────────────────┼────┤
│ 7  │金額1500元取款憑條│存戶簽章欄上偽造「丁○○」簽名及│91.04.24│
│    │                  │印文各一枚                      │        │
├──┼─────────┼────────────────┼────┤
│ 8  │金額13500 元取款憑│存戶簽章欄上偽造「丁○○」簽名及│91.04.24│
│    │條（代繳信保費）  │印文各一枚                      │        │
├──┼─────────┼────────────────┼────┤
│ 9  │金額13500 元取款憑│                                │91.04.24│
│    │條（代繳保險費）  │存戶簽章欄上偽造「丁○○」簽名及│        │
│    │                  │印文各一枚                      │        │
├──┼─────────┼────────────────┼────┤
│ 10 │金額22萬1000元取款│存戶簽章欄上偽造「丁○○」簽名及│91.04.24│
│    │憑條              │印文各一枚                      │        │
├──┼─────────┼────────────────┼────┤
│ 11 │開戶約定書暨客戶印│開戶約定書內偽造「丁○○」簽名及│        │
│    │鑑卡              │印文各一枚、開戶約定書背面印鑑卡│91.04.24│
│    │                  │內偽造「丁○○」之印文一枚      │        │
└──┴─────────┴────────────────┴────┘
 附表四：
┌──┬───────────────────┬───────────┐
│編號│物品名稱                              │  備       考         │
├──┼───────────────────┼───────────┤
│ 1  │台新銀行所核發給「丁○○」之現金卡一枚│                      │
├──┼───────────────────┼───────────┤
│ 2  │偽造「丁○○」印章一枚                │                      │
└──┴───────────────────┴───────────┘
如不服本判決，應於判決送達後10日內向本院提出上訴狀，其未
敘述理由者並應於提出上訴狀後10日內向本院補提理由書（應附
繕本）。
附錄本判決論罪科刑法條：
刑法第201 條第1 項
意圖供行使之用，而偽造、變造公債票、公司股票或其他有價證
券者，處3 年以上10年以下有期徒刑，得併科3000元以下罰金。
刑法第216條
行使第210 條至第215 條之文書者，依偽造、變造文書或登載不
實事項或使登載不實事項之規定處斷。
刑法第210 條
偽造、變造私文書，足以生損害於公眾或他人者，處5 年以下有
期徒刑。
刑法第339 條第1 項
意圖為自己或第三人不法之所有，以詐術使人將本人或第三人之
物交付者，處5 年以下有期徒刑、拘役或科或併科1000元以下罰
金。
刑法第339條之2第1項
意圖為自己或第三人不法之所有，以不正方法由自動付款設備取
得他人之物者，處3年以下有期徒刑、拘役或1萬元以下罰金。


司法院資訊處製作；財團法人民間司法改革基金會備份。
